臺灣板橋地方法院刑事判決　　　　　　　 96年度訴字第344號
公　訴　人　臺灣板橋地方法院檢察署檢察官
被　　　告　乙○○
上列被告因偽造文書等案件，經檢察官提起公訴（95年度偵字第
27996 號），本院於準備程序進行中，被告就被訴之事實為有罪
之陳述，經告知被告簡式審判程序之旨，並聽取當事人之意見後
，裁定進行簡式審判程序，本院判決如下：
    主  文
乙○○竊盜，處有期徒刑月，如易科罰金，以新臺幣壹仟元折
算壹日。又行使偽造私文書，足以生損害於他人，處有期徒刑伍
月，如易科罰金，以新臺幣壹仟元折算壹日。九十五年十一月二
十六日凌晨五時十二分許、同日上午六時五分三十一秒許、同日
上午六時七分三十三秒許、同日上午六時二十三分十四秒許、同
日上午六時三十一分三十三秒許之簽帳單上偽造之「趙家賢」署
押各壹枚，沒收。應執行有期徒刑陸月，如易科罰金，以新臺幣
壹仟元折算壹日。緩刑年。九十五年十一月二十六日凌晨五時
十二分許、同日上午六時五分三十一秒許、同日上午六時七分三
十三秒許、同日上午六時二十三分十四秒許、同日上午六時三十
一分三十三秒許之簽帳單上偽造之「趙家賢」署押各壹枚，沒收
。
    事  實
一、乙○○於民國95年間因公共危險案件，經臺灣桃園地方法院
    於96年1 月26日以96年度桃交簡字第6 號判處拘役40日，於
    96年4 月18日確定。其於95年11月21日凌晨3 時50分許，駕
    駛車牌號碼GAY-546 號機車，行經臺北縣中和市○○路236
    號前，因涉嫌酒醉駕車，為臺北縣政府警察局中和分局警備
    隊警員甲○○、何武龍查獲，並查扣乙○○騎乘之前述機車
    後，由柯中雄騎乘查扣之機車至警局置放，而將渠自行騎乘
    之車牌號碼JC9-410 警用機車置於現場，詎乙○○竟基於為
    自己不法所有之意圖，趁甲○○、何武龍酒測後，離開現場
    之際，徒手開啟該警用機車置物箱，竊得由甲○○持有之警
    用中國石油加油卡及臺塑石油加油卡各乙張；乙○○復基於
    行使偽造私文書及詐欺取財等犯意，於同月26日凌晨5 時12
    分許，至臺北縣板橋市○○路90號中國石油民族路加油站，
    持前述竊得之中國石油加油卡刷卡，偽冒臺北縣政府警察局
    中和分局警備隊警員趙家賢之身分消費，在簽帳單上偽造「
    趙家賢」之署押1 枚後，交予不知情之該加油站員工徐吉正
    ，而行使偽造之私文書，使徐吉正陷於錯誤，而交付92無鉛
    汽油200.01公升（價值新臺幣5,080 元）予乙○○；乙○○
    接續於同日上午6 時5 分許，至臺北縣土城市○○路○ 段83
    號臺亞石油土城加油站，持上開竊得之臺塑石油加油卡刷卡
    ，亦偽冒趙家賢身分消費，於同日上午6 時5 分31秒許、7
    分33秒許、23分14秒許、31分33秒許，在簽帳單上，復偽造
    「趙家賢」之署押各1 枚，再交予該不知情該加油站員工周
    其鴻，而行使偽造之私文書，使周其鴻陷於錯誤，前2 筆因
    試刷未成功，取消交易，致未遂，後2 筆則由周其鴻各交付
    92無鉛汽油220.48公升（價值5,600 元，起訴書誤載為220.
    47公升）及95無鉛汽油16.58 公升（價值433 元，起訴書誤
    載為16.59 公升），均足生損害於「趙家賢」之權益、甲○
    ○對上開加油卡使用之正確性及前述加油站對於會員管理之
    正確性；嗣於同日，經臺北縣政府警察局勤務中心通報有可
    疑人士持警用機車加油卡，以趙家賢身分消費，經警循線查
    悉上情。
二、案經臺北縣政府警察局中和分局報請臺灣板橋地方法院檢察
    署檢察官偵查起訴。
    理  由
一、程序部分：按除被告所犯為死刑、無期徒刑、最輕本刑為三
    年以上有期徒刑之罪或高等法院管轄第一審案件者外，於第
    一次審判期日前之準備程序進行中，被告先就被訴事實為有
    罪之陳述時，審判長得告知被告簡式審判程序之旨，並聽取
    當事人、代理人、辯護人及輔佐人之意見後，裁定進行簡式
    審判程序，刑事訴訟法第273 條之1 第1 項定有明文。經核
    ，本件被告乙○○所犯係死刑、無期徒刑、最輕本刑為三年
    以上有期徒刑以外之罪，其於準備程序中就被訴事實為有罪
    之陳述，經法官告知簡式審判程序之旨，並聽取公訴人、被
    告之意見後，本院爰依首揭規定，合議裁定由受命法官獨任
    進行簡式審判程序，合先敘明。
二、訊據被告於警詢、偵查及本院審理時均坦承前揭犯行不諱，
    核與證人趙家賢、徐吉正、周其鴻、王民權等於警詢中之證
    述相符，復有前述趙家賢職務報告、甲○○職務報告、查獲
    油桶照片、扣案之加油卡照片、贓物認領保管單、簽帳單影
    本等存卷可稽，是被告之上開自白應合於事實，洵足信取。
    本件事證業臻明確，被告犯行堪為認定，應依法論科。
三、核被告竊取他人之加油卡，所為係犯刑法第320 條第1 項之
    竊盜罪；又其行使偽造之私文書，所為係犯同法第216 條、
    第210 條之行使偽造私文書罪；另其以詐術詐取他人財物，
    所為係犯同法第339 條第1 項詐欺取財罪。其偽造署押之犯
    行，係其偽造私文書之階段行為，而此偽造私文書之低度行
    為，應為其行使之高度行為所吸收，均不另論罪。其前後各
    接續實行5 次行使偽造私文書及詐欺犯行，時間、地點密接
    ，手段同一，應分別包括評價為1 行使偽造私文書罪、詐欺
    取財得利罪，是其於95年11月26日上午6 時5 分31秒許、7
    分33秒許所遂行之詐術，雖未能得逞，而未遂，此部分自毋
    庸另論，起訴意旨認被告前述各次所為詐欺取財及行使偽造
    私文書，係各該當於1 個犯罪構成要件，應併為處罰，且被
    告另該當同法第339 條第3 項、第1 項之詐欺取財未遂罪，
    均有未洽；又其係以一事實行為，利用行使偽造私文書之手
    段，以達其詐欺取財之目的，而同時觸犯此2 罪名，是為想
    像競合犯，故應依同法第55條前段規定，從一情節較重之行
    使偽造私文書罪處斷；起訴書就此認乃犯意各別，行為互殊
    ，應分論併罰，併屬誤會。而被告應論之行使偽造私文書罪
    ，與其所犯竊盜罪間，則犯意有別，行為互異，故應併罰之
    。本院爰審酌其正值青年，卻不思自食其力，以求生計，竟
    竊取他人財物，並以行使偽造私文書及詐欺手段，詐得他人
    財物，行為顯不足取，另盱衡其犯行造成他人財物損失程度
    、犯罪所得、其犯罪動機、目的、手段、犯後態度、業委由
    家人代警方給付前述刷卡消費款項等一切情狀，茲各量處如
    主文所示之刑，並分別諭知易科罰金之折算標準，及定其應
    執行之刑暨諭知易科罰金之折算標準。末查，被告雖曾於95
    年間因公共危險案件，經臺灣桃園地方法院於96年1 月26日
    以96年度桃交簡字第6 號判處拘役40日，於96年4 月18日確
    定，然其未曾因故意犯罪受有期徒刑以上行之宣告，有臺灣
    高等法院被告前案紀錄在卷可稽，本院信其本件係因一時失
    慮，致罹刑典，惟事後已知坦承犯行，並代償上開刷卡消費
    款項，足見其所陳悔意，尚屬有據，是其經此刑之宣告後，
    當知警惕，而無再犯之虞，因認以暫不執行其刑為當，予以
    宣告緩刑3 年，用啟自新。至前述簽帳單上偽造之「趙家賢
    」署押，不問屬於被告與否，均應依同法第219 條規定，沒
    收。
據上論斷，應依刑事訴訟法刑事訴訟法第273 條之1 第1 項、第
299 條第1 項前段，刑法第320 條第1 項、第216 條、第210 條
、第339 條第1 項、第55條、第41條第1 項前段、第51條第5 款
、第74條第1 項第1 款、第219 條，刑法施行法第1 條之1 ，判
決如主文。
本案經檢察官馬凱蕙到庭執行職務。
中　　華　　民　　國　　96　　年　　7 　　月　　12　　日
                  刑事第十四庭  法　官  朱敏賢
以上正本證明與原本無異。
如不服本判決應於送達後10日內向本院提出上訴狀。
                                書記官　郭勝華
中　　華　　民　　國　　96　　年　　7 　　月　　12　　日
附錄本案論罪科刑法條全文：
刑法第320 條
意圖為自己或第三人不法之所有，而竊取他人之動產者，為竊盜
罪，處五年以下有期徒刑、拘役或五百元以下罰金。
意圖為自己或第三人不法之利益，而竊佔他人之不動產者，依前
項之規定處斷。
前二項之未遂犯罰之。
刑法第216 條
行使第二百十條至第二百十五條之文書者，依偽造、變造文書或
登載不實事項或使登載不實事項之規定處斷。
刑法第212 條
偽造、變造護照、旅券、免許證、特許證及關於品行、能力服務
或其他相類之證書、介紹書，足以生損害於公眾或他人者，處一
年以下有期徒刑、拘役或三百元以下罰金。
刑法第339 條
意圖為自己或第三人不法之所有，以詐術使人將本人或第三人之
物交付者，處五年以下有期徒刑、拘役或科或併科一千元以下罰
金。
以前項方法得財產上不法之利益或使第三人得之者，亦同。
前二項之未遂犯罰之。
